【裁判字號】    91,訴緝,112
【裁判日期】    920930
【裁判案由】    毒品危害防制條例等
【裁判全文】
臺灣高雄地方法院刑事判決                        九十一年度訴緝字第一一二號
    公  訴  人  臺灣高雄地方法院檢察署檢察官
    被      告  乙○○
右列被告因違反毒品危害防制條例案件等案件，經檢察官提起公訴（八十六年度偵字
第二九○六號），及函
字第五四○號），本院判決如左：
    主  文
乙○○連續施用第一級毒品，免刑，又施用第二級毒品，免刑。
扣案之毒品海洛因壹包（淨重零點零七公克），沒收銷燬之。
    事  實
一、乙○○明知海洛因、甲基安非他命均為毒品，不得非法持有、施用，竟分別基於
    施用毒品海洛因之概括犯意及施用毒品甲基安非他命之犯意，自民國八十六年一
    月上旬某日起至九十一年六月十八日止，均在其高雄市○○區○○路九巷八號七
    樓住處，以將毒品海洛因摻入香菸內吸食之方式，連續非法施用毒品海洛因多次
    ，平均每三天即吸食一次，另於八十六年一月二十三日凌晨五時許，同在上址，
    以將甲基安非他命置於吸食器內在下方點火加熱後吸食其氣體之方式，非法施用
    毒品甲基安非他命一次。嗣經警先於八十六年一月二十三日中午十二時四十五分
    許，在高雄市○○街一百零八號七樓之十二查獲，後於同年六月九日凌晨一時三
    十分許，在高雄市○○○路二百四十五號前攔檢查獲，並當場扣得毒品海洛因一
    包（淨重零點零七公克），復於九十一年六月十八日下午一時許，在高雄市○○
    路與建興路口附近某處緝獲。經本院依職權於九十一年七月五日裁定送觀察勒戒
    後認有繼續施用毒品傾向，再經本院於九十一年八月二十一日裁定送強制戒治，
    迄本院於九十二年一月八日裁定停止戒治，並於停止期間內付保護管束，至九十
    二年九月六日本件執行戒治期滿。
二、案經高雄市政府警察局移送台灣高雄地方法院檢察署檢察官偵查起訴及函送併辦
    。
    理  由
一、右開犯罪事實，業據被告乙○○於本院審理時坦承不諱，復有毒品海洛因一包（
    淨重零點零七公克）扣案可佐，且被告於八十六年一月二十三日晚間七時二十分
    許，在高雄市政府警察局少年警察隊所採尿液，經送高雄市立凱旋醫院檢驗結果
    確呈甲基安非他命及嗎啡陽性反應，及被告於八十六年六月九日，在高雄市政府
    警察局保安警察大隊所採尿液，經送高雄市政府衛生局檢驗結果亦呈嗎啡陽性反
    應，復於九十一年六月十八日晚間七時五十五分許，在高雄市政府警察局保安大
    隊所採尿液，經送高雄市政府衛生局檢驗結果同呈嗎啡陽性反應，此有該院煙毒
    尿液檢驗成績書一紙、該局煙毒尿液檢驗成績書二紙，及對照表三紙在卷可稽。
    再前開扣案之毒品經送請法務部調查局鑑定，結果確係毒品海洛因無訛，此有該
    局000000000號鑑定通知書在卷可憑。是以，本件事證已臻明確，被告
    犯行，堪以認定，應依法論科。
二、查被告行為後，麻醉藥品管理條例已於八十七年五月二十日修正公布為毒品危害
    防制條例，並自同年月二十二日生效施行，以修正後之毒品危害防制條例第十條
    第二項施用第二級毒品甲基安非他命之罪責，與修正前之麻醉藥品管理條例相同
    構成要件之第十三條之一第二項第四款規定之法定刑相比較，及參以修正後之毒
    品危害防制條例第三十五條第三款、毒品危害防制條例施行細則第二十六條第一
    項第二款規定（毒品危害防制條例修正施行前繫屬之案件，於審判中由法院逕為
    裁定將被告送勒戒處所觀察、勒戒，經觀察、勒戒結果，有繼續施用毒品傾向者
    ，應逕為裁定將被告送戒治處所強制戒治，強制戒治期滿，法院應為免刑之判決
    ），自以修正後之規定為有利於行為人，是被告施用第二級毒品甲基安非他命之
    時間，雖在毒品危害防制條例修正生效之前，惟依刑法第二條第一項前段規定，
    仍應適用裁判時即修正後之毒品危害防制條例第十條第二項施用第二級毒品罪論
    處。又被告自八十六年一月上旬某日起至九十一年六月十八日止，多次施用第一
    級毒品海洛因之犯行，時間緊接，方法相同，觸犯構成要件相同之罪名，顯係基
    於概括犯意為之，而為連續犯，又刑法第二條第一項所謂之「行為後」，於連續
    犯之情形係指最後一次行為終了時，是以，被告前開最後一次施用第一級毒品海
    洛因之犯行，既在毒品危害防制條例公布施行之後，自應直接適用裁判時之法律
    即毒品危害防制條例，合先敘明。核被告所為，係犯毒品危害防制條例第十條第
    一項施用第一級毒品罪，及同條例第十條第二項之施用第二級毒品罪。其施用第
    一級毒品海洛因前後非法持有第一級毒品海洛因，及施用第二級毒品甲基安非他
    命前非法持有第二級毒品甲基安非他命之低度行為，均為其施用第一級毒品海洛
    因及施用第二級毒品甲基安非他命之高度行為所吸收，不另論罪。被告多次施用
    第一級毒品海洛因之犯行，為連續犯，已如前述，應依刑法第五十六條規定論以
    一罪。又查本件被告於八十六年間，因施用毒品海洛因、甲基安非他命案件，經
    檢察官提起公訴，本院於毒品危害防制條例修正施行前之八十六年三月二十二日
    收案繫屬（參本院八十六年度訴字第一○○○號卷），嗣被告於九十一年七月五
    日經本院通緝到案，本院於九十一年於九十一年七月五日依職權裁定送觀察勒戒
    後認有繼續施用毒品傾向，再經本院於九十一年八月二十一日裁定送強制戒治，
    迄本院於九十二年一月八日裁定停止戒治，並於停止期間內付保護管束，至九十
    二年九月六日本件戒治執行期滿等情，此有前開裁定，觀察勒戒、強制戒治執行
    指揮書，及臺灣高雄看守所附設勒戒處所出具之高所坤勒字第一七七七號函及臺
    灣屏東戒治所出具之屏戒治所○九二○○○○○○四號函在卷可憑，是被告既已
    停止戒治期滿，揆諸前開說明，自應依修正後之毒品危害防制條例第三十五條第
    三款、毒品危害防制條例施行細則第二十六條第一項第二款規定諭知免刑之判決
    。又上開扣案之毒品海洛因一包（淨重零點零七公克），應依毒品危害防制條例
    第十八條第一項規定，沒收銷燬之。
三、被告經合法傳喚，無正當理由不到庭，不待其陳述逕行判決。
據上論斷，應依刑事訴訟法第二百九十九第一項但書、第三百零六條，毒品危害防制
條例第十條第一項、第二項、第十八條第一項、第二十條第二項、第三十五條第三款
，刑法第十一條、第二條第一項前段，判決如主文。
本案經檢察官甲○○到庭執行職務
中      華      民      國    九十二    年      九      月     三十     日
                              台灣高雄地方法院刑事第十五庭
                                  審判長法官   李淑惠
                                        法官   林俊寬
                                        法官   黃呈熹
右正本證明與原本無異。
如不服本判決，應於判決送達後十日內，向本院提出上訴狀。
                                        書記官  梁瑜玲
中      華      民      國    九十二    年      九      月     三十     日
【附錄本判決論罪科刑法條】
毒品危害防制條例第十條
施用第一級毒品者，處六月以上五年以下有期徒刑。
施用第二級毒品者，處三年以下有期徒刑。


司法院資訊處製作；財團法人民間司法改革基金會備份。
